Manuel Bouryssieres Salazar

(+56) 982260201 - manuelboury@gmail.com

El Agricultor 3620, Puente Alto, Región Metropolitana, Chile

Rut: 13059613-4

Profesional con 13 años de experiencia en el área de Tesorería, especializado en análisis de cuentas de Finanzas, alta experiencia en proceso de Facturación y manejo de bases de datos, con gran pensamiento analítico, capacidad de trabajo en equipo.

Cabe destacar la gran adaptación del aprendizaje y utilización de nuevas tecnologías, dinamismo y proactividad, manejo de Excel avanzado y conocimientos de ERP Fin700 y Softland

Experiencia Laboral

Agosto 2021 - Presente Encargado de Cobranza - Foodgroup Spa
--

Encargado de cobranza de Clientes, Analisis de cuentas de clientes, conciliaciones de cuentas corrientes e ingreso diario de pagos en cartolas para su correcta asignación, responsable de cartera de cheques (custodia, coordinar depósitos y contabilización), responsable de asignar montos, liberación de clientes, auditor interno de recepción de Facturas de Venta, recepcionadas.

Mar 2020 – Julio 2021 Analista Tesorería INGETRACE SOLAR SPA (Imsys) (1 años y 2 meses)

Responsable de pagos de proveedores y cobranza de clientes. Entrega de informes periódico a gerencia de los Análisis de cuentas por cobrar y pagar y cuentas banco moneda nacional y extranjera Trabajar con contadores externos, para un correcto registro de las facturas de compras, ventas, importaciones, rendiciones y banco. información proporcionada, para una correcta declaración de impuesto mensual.

Mar 2012 - Dic 2019 Analista Tesorería en Seduc Spa (Durante 7 años y 10 meses)

Entregar asistencia general a Jefe de Finanzas Responsable de Facturación y Cobranza, procesos de Incorporación, Colegiaturas y Matriculas de los 7 Colegios, manejo presupuesto, Pago proveedores, emisión de cheques, adquisiciones y nominas en banco, conciliación bancaria. Revisión periódica de caja y pagos webpay. Encargado de la confección de informes periódicos y cierre mensual y anuales, de los análisis de pago, cuentas por cobrar, cheques, etc. Apoyo a auditores externos para una correcta entrega de información.

Ene 2007 - Feb 2012 Analista de finanzas en SEDUC SPA (Durante 5 años y 2 meses)

Experiencia práctica en procesos de facturación, responsable de la cartera de cheques y análisis de cuentas. Contabilización de facturas de compras y gestión de pagos de remesas a cada uno de los colegios. Apoyo en la atención de Clientes y recepción de pagos

Jun 2001 - Dic 2006 Administrativo auxiliar en Colegio Cantagallo (Durante 5 años y 7

meses)

Apoyar a Administrador en labores diarias y coordinar trabajo con auxiliares, responsable de depósitos, compras y tramites.

May 1998 - Jul 2001 Encargado de cajas en La Polar (Durante 2 años y 3 meses)

Revisión diaria de caja, coordinación de cajeros, responsable de efectivo y deposito diarios, entrega de informe periódicos a Gerencia

Jul 1997 - Abr 1998 Encargado de facturación y despacho en La Polar (Durante 10 meses)

Encargado de la facturación diaria y despacho de cliente.

Estudios

Mar 2020 - Dic 2020 Diplomado Contabilidad (Graduado)

Chile U. Diego Portales

May 2005 - May 2007 Técnico en Adm. De Empresas (Técnico / Graduado)

Chile I.P. AIEP

Software

Curso Excel Avanzado / 2021 / U. Católica Experiencia en ERP Softland y Fin 700

Referencias

Experiencia laboral: Seduc Spa - ANALISTA TESORERIA Referente: Fernanda Arias Caviedes-Jefa Adm y Finanzas

Contacto: farias@seduc.cl / 9 42878077

Experiencia laboral: Seduc Spa - ANALISTA FINANZAS

Referente: Francisco Chavez-Contador General Contacto: fchavez@seduc.cl / 9 95355267